臺灣高等法院刑事判決　　　　　　　　　　　　　　　九十三年度上訴字第七三號
　　上　訴　人　臺灣臺北地方法院檢察署檢察官
　　被　　　告　乙○○
　　　　　　　　甲○○
右上訴人因被告等毒品危害防制條例案件，不服臺灣臺北地方法院九十二年度訴字第
一四０五號，中華民國九十二年十二月五日第一審判決（起訴案號：臺灣臺北地方法
院檢察署九十一年度偵字第二四二八二號、九十二年度偵字第七九七０號），提起上
訴，本院判決如左：
    主  文
上訴駁回。
    理  由
一、公訴意旨略以：被告甲○○明知ＭＤＡ為毒品危害防制條例二條第二項第二款之
    第二級毒品，不得轉讓，竟於民國（下同）九十一年十一月二十九日上午六時許
    ，在桃園縣桃園市○○路、中正路口之世紀舞廳附近，向真實姓名、年籍不詳之
    綽號「小周」成年男子以每顆新臺幣（下同）一百四十元之代價購得一百五十顆
    ＭＤＡ，隨即於同日上午九時許，在桃園縣桃園市○○路、民生路口，轉讓二顆
    ＭＤＡ與綽號「阿翔」之成年男子，復於同日晚間十一時許，在臺北市北投區某
    餐廳內，轉讓五顆ＭＤＡ予綽號「小妖」之成年男子，另將其中二十顆ＭＤＡ搗
    碎後混雜入愷他命中擬供己使用。又被告甲○○、乙○○均明知ＭＤＡ為毒品危
    害防制條例二條第二項第二款之第二級毒品，不得轉讓，竟共同基於轉讓ＭＤＡ
    之犯意，於九十一年十一月三十日凌晨二時許，在臺北市紗帽山椰林餐廳附近被
    告乙○○所駕駛之Ｔ三─八一六九車牌號碼自小客車內，由被告甲○○提供四十
    五顆ＭＤＡ交由被告乙○○保管，擬至舞廳無償轉讓與其他朋友使用，嗣於同日
    凌晨三時許，途經臺北市○○○路一二０巷七弄五號前，為警攔檢查獲，致未得
    逞，並扣得四十五顆ＭＤＡ，因認被告甲○○涉犯毒品危害防制條例第八條第二
    項之連續轉讓第二級毒品罪嫌，被告乙○○共同涉犯同條第四項、第二項之轉讓
    第二級毒品未遂罪嫌云云。
二、公訴人認被告甲○○涉犯連續轉讓第二級毒品罪，被告乙○○涉犯轉讓第二級毒
    品未遂罪，無非係以被告甲○○、乙○○於警訊及偵訊中之自白、證人即查獲本
    案之警員吳登華、翁嘉駿於偵審中之證詞及國防部憲兵司令部刑事鑑識中心九十
    二年三月十四日（九二）宇鑑字第０三四０六號鑑驗通知書一紙在卷暨ＭＤＡ四
    十五顆扣案為憑，為其論據。
三、按犯罪事實應依證據認定之，無證據不得推定其犯罪事實，又不能證明被告犯罪
    者，應諭知無罪之判決，刑事訴訟法第一百五十四條第二項、第三百零一條第一
    項分別定有明文。
四、訊據被告等均否認有前開轉讓毒品既遂或未遂犯行，被告甲○○辯稱：伊係於九
    十一年十一月二十九日上午自行到桃園市世紀舞廳向綽號「小周」者購買扣案之
    藍色藥丸一包一百顆（伊以為是搖頭丸）及Ｋ他命一瓶，價格一萬五千元，購買
    當天即施用藍色藥丸一、二顆，嗣將部分藍色藥丸加入Ｋ他命內，其後因車輛被
    拖吊，乃搭乘被告乙○○駕駛之車號Ｔ三－八一六九自小客車前往北投椰林餐廳
    喝酒，當時伊將該藥丸一包帶在身上，下車前並再施用藍色藥丸，喝完酒後被告
    乙○○的朋友相約要去敦化北路ＤＪ舞廳，伊即將該藍色藥丸一包放在被告乙○
    ○所駕駛之自小客車前座扶手箱內，未帶下車，其後分別在車上前座中央排檔後
    置物箱（查獲七十八顆）及右前座前方置物箱遭查獲（查獲Ｋ他命一瓶）。又被
    告乙○○在椰林餐廳曾告訴伊他身上有ＭＤＡ，但伊不知數量，ＭＤＡ非伊交給
    乙○○保管，伊在警詢時是想擔下責任，才說乙○○身上的ＭＤＡ是伊交給乙○
    ○保管，事實上查扣之ＭＤＡ四十五顆係被告乙○○所有等語。被告乙○○辯稱
    ：伊係在桃園買搖頭丸欲自己施用，後來開車到台北市ＤＪ舞廳，車開到一半被
    警察查獲，在伊身上口袋查獲四十五顆，當初伊共買一包五十顆，因為沒有算，
    被警察查獲，才知道只有四十五顆，至其他在車上查到的七十八顆是甲○○所有
    。伊在警詢時即說查扣之四十五顆ＭＤＡ是伊在桃園市世紀舞廳向「阿健」購買
    ，當時並不知被告甲○○供稱ＭＤＡ是他所有。伊去世紀舞廳買毒品，是因為要
    減肥，去那裡買比較便宜，伊是自己去購買，一次買一包七千元，一顆一百四十
    元，是朋友打電話說生日，才載被告甲○○一起去臺北等語。
五、經查：
(一)被告甲○○於九十一年十一月三十日上午五時警詢時供稱：自小客車Ｔ三－八一
    六九為我所有，為警在乙○○身上查獲持有之四十五顆搖頭丸與在該自小客車前
    座尋獲之Ｋ他命、七十八顆搖頭丸均為我所有。我於北投往松山之途中在車上將
    四十五顆搖頭丸交給乙○○。我所有之搖頭丸及Ｋ他命是我於九十一年十一月二
    十九日上午六時許在桃園市○○路與中正路口世紀舞廳向一綽號「小周」之男子
    購買，當時共購買搖頭丸一百五十顆及Ｋ他命三十公克，共計三萬元，搖頭丸一
    顆為一百四十元，Ｋ他命一公克為三百元。我持有是要自己服用，朋友需要，以
    一百六十元賣給他們。查獲之數量與購買數量不同，是因我覺得Ｋ他命藥效不足
    ，所以自行將搖頭丸二十顆搗碎後加入Ｋ他命之中，九十一年十一月二十九日上
    午九時許我在桃園市○○路與民生路口給了朋友「阿翔」二顆，同日晚上十一時
    許，在北投餐廳給了朋友「小妖」五顆，所以共剩餘搖頭丸一百二十三顆及Ｋ他
    命（毛重五十九點四公克）等語（見九十一年度偵字第二四二八二偵查卷宗第四
    頁至第五頁），於九十一年十一月三十日上午九時五十分警詢時供稱：我交給「
    阿翔」之搖頭丸一顆是償還我於九十一年十一月二十六日晚上十一時許向他借的
    之用，另一顆則是送給他的。我交給「小妖」之搖頭丸是我償還我於九十一年十
    一月二十一日凌晨四時許向他借的之用等語（見同上偵卷第六頁），於九十一年
    十一月三十日下午五時二十二分檢察官訊問時供稱：為警查獲之ＭＤＭＡ是我於
    九十一年十一月二十九日六時在桃園世紀舞廳內向「小周」以三萬元買入，買了
    一百五十顆ＭＤＭＡ及Ｋ他命三十公克，其中二十顆我磨成粉末摻入Ｋ他命，另
    二顆我在桃園還給「阿翔」等語（見同上偵卷第四十頁正面），被告乙○○於九
　　十一年十一月三十日凌晨三時五十分警詢時供稱：我於九十一年十一月三十日凌
　  晨三時許於北市○○○路一二０巷七弄五號前，因駕駛自小客車號Ｔ三－八一六
    九且帶有酒氣，面色潮紅，遇警方盤檢自動出示證件及將放在上衣外套口袋內Ｍ
    ＤＭＡ搖頭丸四十五顆自動交給警方。搖頭丸是因九十一年十一月二十九日為我
    朋友的朋友綽號「阿一」男子生日，我於同日晚上九時許開Ｔ三－八一六九自小
    客車到桃園市○○路與三民路口世紀舞廳向綽號「阿健」花費七千元購買四十五
    顆搖頭丸，準備為「阿一」慶生與朋友共同服用，沒有販賣圖利。為警在車內找
    到之Ｋ他命一瓶及搖頭丸七十八顆我不知道是誰放的。我不知道甲○○於警詢時
    供稱我所持有之四十五顆搖頭丸是他所攜帶的應作何解釋。該搖頭丸是我自己向
    「阿健」購買放在身上，不是甲○○託我攜帶的。車號Ｔ三－八一六九之自小客
    車於八十九年初就由我駕駛與保管，是我向甲○○購買，因紅單及稅金未清，尚
    未辦理過戶等語（見同上偵卷第七頁至第九頁），於九十一年十一月三十日上午
    八時三十分警詢時供稱：我所持有為警查獲之四十五顆搖頭丸是甲○○的，他於
    椰林餐廳用完宵夜在車上拿給我的，並交代我到達北市○○○路ＤＪ舞廳時交還
    給他，我因怕甲○○會被依販賣罪移送，所以謊稱四十五顆搖頭丸是我所購買的
    ，以分擔責任等語（見同上偵卷第十一頁），於九十一年十一月三十日下午五時
    十五分檢察官訊問時供稱：我在紗帽山時才知甲○○帶了一百多顆ＭＤＭＡ，用
    餐完後他喝醉，拿了四十五顆暫放我這，另七十八顆放在車上，未到舞廳即被臨
    檢等語（見同上偵卷第三十六頁），關於扣案之四十五顆藥丸究竟係屬何人所有
    ，被告乙○○於警局初訊時自承為其所購買乙節，與被告甲○○所供係其購買囑
    由被告乙○○保管等語並不相符，雖被告乙○○於警局第二次訊問時附和被告甲
    ○○之詞，惟其當時係在警員吳登華提示被告甲○○之警詢筆錄，始更改其供詞
    等情，已據證人吳登華於原審審理時結證在卷，是以被告乙○○在得悉被告甲○
    ○之供詞後，於警詢及檢察官偵訊時所為之供述，是否與事實相符，即無非足疑
    。
(二)本案經警在被告乙○○身上查扣之橘色藥丸四十五顆，經函請國防部憲兵司令部
    刑事鑑識中心以電子天秤法及氣相層析質譜分析法鑑驗結果，含有二亞甲基雙氧
    安非他命（ＭＤＡ）之成分（驗餘淨重九點一六０一公克），有國防部憲兵司令
    部刑事鑑識中心九十二年三月十四日（九二）宇鑑字第０三四０六號鑑驗通知書
    一紙在卷可稽（見九十二年度偵字第七九七０號偵查卷宗第七頁），按「二亞甲
    基雙氧安非他命（ＭＤＡ）」屬毒品危害防制條例第二條第二項第二款附表二第
    八十二目所列之第二級毒品相類製品，是該查獲之橘色藥丸四十五顆違禁物並非
    屬同款附表二第八十三目所列之「Ｎ－α二甲基－３．４－（亞甲二氧基）苯乙
    基胺（ＭＤＭＡ）」（俗稱搖頭丸），再本件於被告乙○○所駕駛之自小客車內
    查扣之淡藍色藥丸七十八顆及疑似愷他命違禁物一瓶，經內政部警政署刑事警察
    局以呈色試劑法、氣相層析質譜分析法及核磁共振分析法鑑驗結果，淡藍色藥丸
    檢出四級管制藥品安定（二氮平；Ｄｉａｚｅｐａｍ）、硝甲西泮（硝甲氮平；
    Ｎｉｅｍ－ｅｔａｚｅｐａｍ）等成分，瓶裝物則檢出微量之「愷他命（ketami
    ne）」（業經行政院依毒品危害防制條例第二條第三項規定，於九十一年一月二
    十三日以臺九十一法字第０九一０００一六０五號函公告列為第三級毒品）、Ｅ
    ｔｈｅｎｚａｍｉｄｅ、Ｌｉｄｏｃａｉｎｅ（利度卡因）等成分，有內政部警
    政署刑事警察局九十二年二月二十四日刑鑑字第０九一０三四二六０九號鑑驗通
    知書影本一紙存卷可查（見九十一年度偵字第二四二八二偵查卷宗第五十二頁）
    ，足見前開查獲之物品係分屬不同之毒品，且以查獲型態而言，該橘色藥丸四十
    五顆及淡藍色藥丸七十八顆係分開包裝，另扣案含有愷他命成分之瓶裝物內亦未
    檢出任何含有橘色藥丸成分或藍色藥丸成分之相同管制毒品或管制藥品之成分，
    更見被告甲○○於警詢及檢察官偵訊時供述係一次買進ＭＤＭＡ一百五十顆，其
    中有二十顆摻入扣案之含有愷他命成分之瓶裝物等語，亦與事實不符，難以採信
    。
(三)被告甲○○嗣後堅稱查獲之八十七顆四級管制藥品及「愷他命」一瓶，係伊自行
    購買持有（四級管制藥品原有一百顆），另ＭＤＡ四十五顆為被告乙○○持有，
    與伊無關等語，與被告乙○○警局初訊時之供詞相符，且依前開判斷，要屬真實
    無疑。茲應審酌者，被告等是否涉有轉讓毒品犯行。經查：被告甲○○於警訊時
    先係供稱：「查獲之數量與購買數量不同，是因我覺得Ｋ他命藥效不足，所以自
    行將搖頭丸二十顆搗碎後加入Ｋ他命之中，九十一年十一月二十九日上午九時許
    我在桃園市○○路與民生路口給了朋友『阿翔』二顆，同日晚上十一時許，在北
    投餐廳給了朋友『小妖』五顆，所以共剩餘搖頭丸一百二十三顆及Ｋ他命」，嗣
    則改謂：「我交給『阿翔』之搖頭丸一顆是償還我於九十一年十一月二十六日晚
    上十一時許向他借的之用，另一顆則是送給他的。我交給『小妖』之搖頭丸是我
    償還我於九十一年十一月二十一日凌晨四時許向他借的之用」，先後不一其詞，
    且遍查卷內資料，復無關於綽號「阿翔」、「小妖」等轉讓對象之真實姓名或年
    無從認定被告甲○○有該連續轉讓第二級毒品之犯行。至被告等被訴共同轉讓扣
    案之四十五顆橘色藥丸ＭＤＡ未遂部分，被告等於下車後即為警盤檢查獲，並未
    著手實施轉讓第二級毒品相類製品ＭＤＡ或第四級毒品之構成要件行為，亦難以
    前開罪責相繩。
(四)被告等施用毒品部分，經裁定送觀察勒戒後，均認無繼續施用毒品之傾向，而經
    台灣台北地方法院檢察署檢察官於九十一年十二月二十七日分別以九十一年度毒
    偵字第二八四八號、第二八四七號處分不起訴處分在案，有前開不起訴處分書及
    被告前在監
    不足採。此外，復查無其他積極證據足資證明被告等涉有公訴意旨所指之犯行，
    揆諸上開說明，自屬不能證明被告等犯罪。
六、原審因予諭知被告無罪之判決，經核尚無違誤。公訴人上訴意旨略以：（一）被
    告乙○○於警訊初訊中供稱：伊身上查獲之搖頭丸四十五顆係於九十一年十一月
    二十九日二十一時駕駛Ｔ３－８１６９號自小客車到達桃園市○○路與三民路口
    世紀舞廳一樓向一男子綽號「阿健」以七千元之價格購買，準備為「阿一」男子
    慶生與朋友共同服用云云，於警訊複訊中供承：伊身上的搖頭丸係被告甲○○寄
    放，因為警方總共查獲一百二十三顆搖頭丸，伊害怕甲○○會被以販賣罪移送等
    語，一直到檢察官內勤初訊時亦為相同之陳述，與被告甲○○於警詢及偵查中供
    述被告乙○○身上查獲的搖頭丸係伊所有一節，悉相吻合，足認被告乙○○身上
    查獲之搖頭丸係被告甲○○寄放無訛。雖被告乙○○、甲○○事後均改稱：前述
    搖頭丸係乙○○所購買，與甲○○無關云云。然被告甲○○、乙○○經警隔離訊
    問，無從得知彼此供述內容，警方比對二人供述內容發現出入而為質問，被告乙
    ○○始坦承伊身上的搖頭丸係被告甲○○寄放，且於檢察官內勤隔離訊時亦為相
    同供述，而以被告等於警訊及檢察官面前所為之供詞最接近案發時點，且經隔離
    訊問無法勾串，自以彼等於警訊及偵查中所為之供述較為可信，無待詞費。原審
    認被告乙○○之供述係在得悉被告甲○○之供詞後，始於警訊複訊及檢察官偵查
    中翻異，並不適用案重初供之經驗法則，然所謂案重初供之經驗法則應指犯罪嫌
    疑人於案發當時較少利害權衡，其所為之供述顯較事後翻異之詞可信，並非以是
    否第一次供述或第二次供述為其論據，是以原審對此一經驗法則顯有誤會。況被
    告乙○○於遭查獲當時並不知被告甲○○身上持有之淡藍色藥丸非第二級毒品，
    唯恐被告甲○○加計淡藍色藥丸後因數量龐大，可能會遭警方以販賣罪移送，乃
    於警訊初訊時坦承其身上查獲之橘色藥丸為其所有，亦符事理之常。且被告甲○
    ○亦坦承上開橘色藥丸為其所有，與被告乙○○警訊複訊及檢察官偵查之供述悉
    相吻合，被告甲○○於警局初訊即為此部分自白，然為原審所不採，實無從得知
    原審所為案重初供的標準何在！其所為之證據取捨顯然錯誤，自亦難期所認定之
    事實為真。（二）被告甲○○前即因轉讓第三級毒品Ｋ他命，為警查獲並報請臺
    灣臺北地方法院檢察署偵辦，經該署以九十一年度偵字第一九四八三號案件提起
    公訴，由臺灣臺北地方法以九十二年度易字第一一二四號判處被告甲○○有期徒
    刑三月，有刑案資料查註紀錄表及臺灣臺北地方法院刑事判決可證，是以被告甲
    ○○先前即有轉讓Ｋ他命為警查獲的情形，再度被警查獲，其犯案情節顯較初次
    違反的被告乙○○嚴重，衡情前開毒品如非被告甲○○所有，被告甲○○當不致
    自承持有鉅量毒品數量，而甘冒被警察以販賣毒品罪嫌移送之風險，參以被告乙
    ○○供稱因害怕甲○○會被以販賣罪移送等語亦明斯旨。原審曲解案重初供之經
    驗法則，逕將被告乙○○此部分之自白排除，對於被告甲○○就此部分相符之自
    白則視而未見，其證據取捨標準不一，自有未洽。（三）本案查獲之藥丸分成二
    包，一包為橘色、一包為淡藍色，分別代表不同的藥性，有內政部警政署刑事警
    察局及國防部憲兵司令部刑事鑑識中心函文各一紙附卷可證，雖被告乙○○辯稱
    檢驗出來的ＭＤＡ為其單獨購買，然質之最近一次施用毒品的情形及購買藥丸之
    顏色分別答稱：九十一年六月中旬、「黃色」，而被告乙○○並無施用毒品前科
    ，縱依其所自承最後一次施用毒品距離事發亦達半年之久，乃竟一次購買五十顆
    搖頭丸，每顆一百四十元，一共七千元，數量之多實與常理有違，且其對於所購
    買毒品顏色毫無所悉，而於法院審理中胡亂猜測，不如被告甲○○毫無遲疑的回
    答橘色，迅速而正確，在在均足證上開搖頭丸係被告甲○○所交付無訛。至五十
    顆ＭＤＡ何以只剩四十五顆，一百顆的淡藍色藥丸何以只剩七十八顆，除被告甲
    ○○自承研磨淡藍色藥丸二十顆加入Ｋ他命，餘均無法交代去向，而被告乙○○
    、甲○○警察詳細清點數量追問時，都沒有表示有何數量短少之情直至審理詰問
    到數量時始辯稱：沒有清點，所以不知數量短少云云，更見情虛，況且ＭＤＡ如
    被告乙○○所言，大量購買每顆亦要一百四十元，且不論ＭＤＡ或藍色藥丸都是
    一顆一顆販賣，並未聽聞有所謂秤斤論兩的，再者，上開藥丸都沒有因密封而不
    能清點之情形，足見被告甲○○於審理中始為上開辯解，顯違事理之常，亦與其
    迭於警訊及偵查供述有悖，實無足採。原審採信被告乙○○警訊初訊之供詞認為
    橘色藥丸都是被告乙○○所有，對於被告乙○○辯稱不知所購買ＭＤＡ之顏色，
    亦無法交待所購五十顆ＭＤＡ短少五顆之去向等情，均疏而未論，另對於乙○○
    已近半年未施用毒品，卻一次購買數量龐大的ＭＤＡ的辯解，更是隻字未提，而
    逕行排除被告乙○○遭警方質問突破心防後所為之供述，片斷截取被告乙○○警
    訊初訊之不實供述，而為有利被告甲○○之認定，其認事用法有先入為主之不當
    甚明。（四）被告甲○○迭於警訊及偵查中供承：伊曾於九十一年十一月二十九
    日上午九時及同日晚上十一時許，分別在桃園市○○路與民生路口、臺北市北投
    區椰林餐廳，轉讓搖頭丸二顆及五顆給綽號「阿翔」及「小妖」之男子，與上開
    短少的情形悉相吻合，足認被告甲○○確有轉讓第二級毒品ＭＤＡ之犯行，是以
    縱如被告甲○○所辯不知其所轉讓之淡藍色藥丸係第四級管制藥品，惟被告甲○
    ○主觀上既有轉讓第二級毒品之犯意，客觀上復為轉讓行為，僅因上開淡藍色藥
    丸並非第二級毒品，而無法達成轉讓既遂的狀態，然其構成轉讓未遂罪嫌，殆無
    疑義，原審竟謂起訴事實無法指明所轉讓者係橘色或淡藍色藥丸，而推論被告甲
    ○○並無轉讓第二級毒品之犯行，顯係混淆刑法既未遂之別。（五）被告甲○○
    於警訊初訊時供稱購買一百五十顆搖頭丸等語，而上開淡藍色藥丸及橘色藥丸均
    係分開包裝，被告甲○○復自承分別為一百顆及五十顆，其中淡藍色藥丸短少達
    二十二顆，被告甲○○因無法交待上開淡藍色藥丸去向，始供稱其中二十顆已研
    磨摻入愷他命，並供認其餘淡藍色藥丸及橘色藥丸已分別轉讓綽號「小妖」及「
    阿翔」之成年男子，其轉讓ＭＤＡ之犯行至為明確，參諸扣案之含有愷他命成分
    之瓶裝物內未檢出任何含有橘色藥丸或淡藍色藥丸成分，適足作為被告甲○○飾
    詞狡辯之明證，亦徵被告乙○○身上查獲之毒品係被告甲○○所有，否則被告甲
    ○○當不致貿然承認，原審執此迴護被告甲○○之詞，全盤推翻被告甲○○所為
    不利於己之陳述，以小異駁大同，認事用法顯然不當。（六）被告乙○○供稱上
    開毒品係要到舞廳幫朋友過生日之用，並與甲○○同行前往，彼等主觀上已有轉
    讓之意思，僅於進入舞廳前為警查獲而未為實際轉讓之行為，顯已著手於犯罪行
    為而不遂，原審認未著手於實施轉讓第二級毒品相類製品ＭＤＡ之構成要件行為
    ，其認定標準之嚴格似以進入舞廳實際轉讓為必要，其認事用法顯有未當。（七
    ）按刑法上所謂吸收犯，係指一罪所規定之構成要件，為他罪構成要件所包括，
    因而發生吸收關係者而言。如意圖供自己施用而持有毒品，進而施用，則其持有
    之低度行為，當然為高度之施用行為所吸收，不另論以持有毒品罪；惟如施用毒
    品者，另基於其他原因而單純持有毒品，其單純持有毒品之行為與施用毒品間即
    無高低度行為之關係可言，自不生吸收犯之問題，最高法院九十年度台非字第一
    七四號判決可資參照。查被告乙○○自始至終均否認有何施用ＭＤＡ之犯行，而
    其身上查獲之第二級毒品ＭＤＡ係被告甲○○所交付，已如前述，是其持有毒品
    ＭＤＡ係受被告甲○○所託，顯非意圖供自己施用而持有甚明，就此部分被告乙
    ○○既未施用上開毒品ＭＤＡ，其持有與施用間即不生所謂的吸收關係，法院應
    本於同一基本事實關係而為判決。原審逕以被告二人施用毒品部分業經檢察官分
    別以九十一年度毒偵字第二八四八號、第二八四七號公告不起訴處分，而認被告
    二人持有之犯行已為施用所吸收，顯有未當云云，指摘原判決不當，惟查：（一
    ）本院依前開事證，認定扣案之八十七顆四級管制藥品及「愷他命」一瓶，係被
    告甲○○自行購買持有（四級管制藥品原有一百顆），另ＭＤＡ四十五顆為被告
    乙○○持有，有如前述，且不以案重初供之經驗法則作為判斷之基礎，公訴人執
    為上訴理由，即屬無據。（二）被告甲○○固曾因轉讓第三級毒品Ｋ他命，經原
    審法院判處有期徒刑三月，但亦不足推定其涉及本案，或以其知所規避而認定其
    在警局初詢時所供屬實可採。（三）被告乙○○於前開時時地遭查獲，經採集其
    尿液送驗結果，認定有毒品反應，乃經裁定送觀察勒戒等情，為被告乙○○所自
    承，且前開查獲之毒品顏色分為橘色或淡藍色，足見被告乙○○供稱最近一次施
    用毒品之時間係在九十一年六月中旬，以及購買藥丸之顏色為「黃色」等語，與
    事實不符，但查被告乙○○因施用毒品，為掩飾其犯行，乃避重就輕，否認仍有
    施用毒品之事實，與常理無違，且其既有施用毒品之惡習，自非無可能一次購得
    數量較多之毒品，是以公訴人以被告乙○○自承最後一次施用毒品距離事發亦達
    半年之久，竟一次購買五十顆搖頭丸，每顆一百四十元，一共七千元，數量之多
    與常情有悖云云，尚有誤會。再被告乙○○對於所購買毒品顏色雖毫無所悉，但
    該毒品本身既有包裝，難期憑外觀即能知悉毒品顏色，否則該毒品如係被告甲○
    ○所交付，何以被告乙○○會不知毒品之顏色，故公訴人以被告乙○○不知毒品
    顏色即推定該毒品顏色非其所購買，亦嫌率斷。（四）被告甲○○於警訊及偵查
    中固供承曾於九十一年十一月二十九日上午九時及同日晚上十一時許，分別在桃
    園市○○路與民生路口、臺北市北投區椰林餐廳，轉讓搖頭丸二顆及五顆給綽號
    「阿翔」及「小妖」之男子，惟嗣已否認上情，且乏其他補強證據足資證明前開
    自白與事實相符，自難認定被告甲○○有轉讓第二級毒品ＭＤＡ或第四級毒品之
    犯行。（五）被告甲○○於警訊初訊時供稱購買一百五十顆搖頭丸，且上開淡藍
    色藥丸及橘色藥丸均係分開包裝，分別為一百顆及五十顆，而其中淡藍色藥丸短
    少達二十二顆，被告甲○○嗣因無法交待上開淡藍色藥丸去向，始供稱其中二十
    顆已研磨摻入愷他命，惟扣案含有愷他命成分之瓶裝物內未檢出任何含有橘色藥
    丸或淡藍色藥丸成分，有前開鑑定報告在卷為憑，足見被告甲○○飾詞狡辯，但
    亦不能以其所辯不實即推定前開短少之淡藍色藥丸係被告甲○○轉讓他人。（六
    ）被告乙○○雖供稱上開毒品係要到舞廳幫朋友過生日之用，嗣並與甲○○同行
    前往，但在進入舞廳前即為警查獲，且乏證據證明其與前開過生日之友人已達成
    轉讓毒品之協議，難認被告乙○○已著手於犯罪行為而不遂，公訴人執此爭議，
    亦無足取。（七）前開第二級毒品ＭＤＡ、第四級管制藥品安定（二氮平；Ｄｉ
    ａｚｅｐａｍ）、硝甲西泮（硝甲氮平；Ｎｉｅｍ－ｅｔａｚｅｐａｍ）及「愷
    他命（ketamine）」，別係被告等所持有，且在被告乙○○身上查獲之第二級毒
    品ＭＤＡ，並非被告甲○○所交付，已如前述，而被告等供稱前開毒品係供彼等
    施用，被告等施用毒品部分，經送觀察勒戒後，均認無繼續施用毒品之傾向，由
    台灣台北地方法院檢察署檢察官於九十一年十二月二十七日分別以九十一年度毒
    偵字第二八四八號、第二八四七號處分書處分不起訴在案，足見被告等所辯非不
    足採，是以被告等並非基於其他原因而單純持有毒品，其單純持有毒品之行為為
    施用毒品之高度行為所吸收，自不另論罪（按公訴人亦未就被告此部分「單純」
    持有毒品罪起訴），公訴人認被告等均另成立單純持有毒品罪，亦有未合。公訴
    人執以指摘原判決不當，無理由，應予駁回。
據上論斷，應依刑事訴訟法第三百六十八條，判決如主文。
本案經檢察官吳國南到庭執行職務
中　　　華　　　民　　　國　　九十三　　年　　　四　　　月　　二十一　　日
                              臺灣高等法院刑事第六庭
                                  審判長法  官  陳　春　秋
                                  　　　法  官  王　麗　莉
                                  　　　法  官  高　明　哲
右正本證明與原本無異。
如不服本判決，應於收受送達後十日內向本院提出上訴書狀，其未敘述上訴之理由者
並得於提起上訴後十日內向本院補提理由書（均須按他造當事人之人數附繕本）。
                                        書記官  李  垂  福
中　　　華　　　民　　　國　　九十三　　年　　　四　　　月　　二十二　　日
